臺灣臺南地方法院刑事判決　　　　　　　　　　　　　九十一年度訴字第二四五號
　　公　訴　人　臺灣台南地方法院檢察署檢察官
　　被　　　告　甲○○
右列被告因誣告案件，經檢察官提起公訴（九十年度偵字第三二六號），本院判決如
左：
    主  文
甲○○連續意圖他人受刑事處分，向該管公務員誣告，處有期徒刑捌月。
    事  實
一、甲○○明知乙○○並無如附表所示之事實，竟基於意圖使乙○○受詐欺罪及偽證
    罪刑事處分之概括犯意，連續於附表所示之時間，或誣指乙○○介紹劉德模向賴
    新發購買位於台南縣玉井事業區第二十八林班之國有林班地（如附表編號一），
    或誣指乙○○、賴新發及劉德模等三人，共同以乙○○、賴新發兄弟竊佔之國有
    林地，以倒填契約日期之方式，推由劉德模向甲○○詐欺取得土地買賣價金（如
    附表編號二至五）等虛構事實，以言詞或具狀方式向臺灣臺南地方法院檢察署對
    乙○○提出詐欺、偽證罪嫌之告訴。經檢察官以如附表所示之案號分案偵查後處
    分不起訴確定。
二、案經乙○○訴由臺灣臺南地方法院檢察署檢察官偵查起訴。
    理  由
一、訊據被告甲○○矢口否認涉有前揭誣告罪嫌，辯稱：伊從頭到尾僅對劉德模、賴
    新發告訴，並未對乙○○提出偽證、詐欺之告訴。告訴狀上當事人欄上列明乙○
    ○僅係以證人之地位要求檢察官傳訊，告訴狀內容中提及乙○○亦僅係說明整個
    事情之經過云云。惟查：被告甲○○於如附表所示之時間，多次指摘如附表所示
    之事實，以言詞或具狀方式向臺灣臺南地方法院檢察署對乙○○提出詐欺、偽證
    罪嫌之告訴，經檢察官以如附表所示之案號分案偵查後處分不起訴確定等情，業
    據告訴人乙○○指述在卷可按，並經本院調卷查明整理如附表所示屬實，亦有各
    該案件不起訴處分書在卷可憑。被告甲○○辯稱並未對乙○○提出告訴云云，顯
    非可採。事證明確，被告甲○○犯行洵堪認定。
二、核被告意圖使告訴人受刑事或懲戒處分，向該管公務員誣告，所為係犯刑法第一
    百六十九條第一項之誣告罪。被告甲○○先後多次誣告犯行，時間緊接，所犯係
    犯罪構成要件相同之罪，顯係基於概括犯意為之，應依同法第五十六條論以連續
    犯，並加重其刑。爰審酌被告犯罪之動機、目的、手段，犯罪時所受之刺激及其
    品性、生活狀況、智識程度、犯罪所生之損害，及犯罪後態度等一切情狀，量處
    如主文所示之刑，藉資懲儆。
據上論斷，應依刑事訴訟法第二百九十九條第一項前段，刑法第五十六條、第一百六
十九條第一項，判決如主文。
本案經檢察官蔡英俊到庭執行職務。
中    華    民    國      九十一      年      六      月      十三      日
  臺灣臺南地方法院刑事第三庭
                                          法  官  林  英  志
右正本證明與原本無異。
如不服本判決，應於判決送達後十日內，向本院提出上訴狀。
                                          書記官  謝  國  欽
中    華    民    國      九十一      年      六      月      十三      日
附錄本案論罪科刑法條全文：
刑法第一百六十九條第一項：
意圖他人受刑事或懲戒處分，向該管公務員誣告者，處七年以下有期徒刑。
附表：
┌──┬─────────┬──┬──────────────┬─────
│編號│時             間 │方式│誣      告      內      容  │受理偵查案
├──┼─────────┼──┼──────────────┼─────
│一  │八十四年十二月    │具狀│被告劉德模向乙○○買山坡地，│八十五年度
│    │十八日            │    │時為八十一年四月下旬，乙○○│
│    │                  │    │才介紹賴新發將渠所有之山坡地│
│    │                  │    │賣予劉德模。．．．查被告等並│
│    │                  │    │無買賣情事，在七十九年並未付│
│    │                  │    │款，卻在拿到告訴人之錢後，被│
│    │                  │    │告等始勾串偽證．．．。      │
├──┼─────────┼──┼──────────────┼─────
│二  │八十五年二月      │言詞│（檢察官問：告乙○○何事？）│八十四年度
│    │十四日            │    │偽證。（檢察官問：如何偽證？│
│    │                  │    │）乙○○與賴新發是兄弟，同在│
│    │                  │    │一處竊佔山坡地。（檢察官問：│
│    │                  │    │乙○○沒有作證，也沒有買賣？│
│    │                  │    │）是，我告的意思是一詐欺集團│
│    │                  │    │，由劉德模出來接洽。        │
├──┼─────────┼──┼──────────────┼─────
│三  │八十五年六月      │具狀│乙○○、賴新發於同時將同一地│八十五年度
│    │二十一日          │    │賣給劉德模，何以一在七十九年│
│    │                  │    │、一在八十一年，原偵在本案應│
│    │                  │    │調查而不予調查，顯然是判決不│
│    │                  │    │備理由之違法。              │
├──┼─────────┼──┼──────────────┼─────
│四  │八十五年十二月    │具狀│乙○○、賴新發乃開發同一塊山│八十六年度
│    │三十一日          │    │坡地，適告訴人要買山坡地，乃│
│    │                  │    │推由劉德模與告訴人，詎劉某、│
│    │                  │    │乙○○之契約為八十一年四月二│
│    │                  │    │十八日，而劉某與賴新發之契約│
│    │                  │    │反為八十一年五月九日，請命劉│
│    │                  │    │德模與乙○○提出二人之契約，│
│    │                  │    │當可證明七十九年五月九日為八│
│    │                  │    │十一年五月九日倒填，因此被告│
│    │                  │    │偽造文書、偽證之嫌又甚明。  │
├──┼─────────┼──┼──────────────┼─────
│五  │八十六年十二月    │具狀│本案經查係民國八十一年四月中│八十六年度
│    │八日              │    │，乙○○將系爭山坡地賣予劉德│
│    │                  │    │模六十萬元，適有告訴人要買山│
│    │                  │    │坡地，賴新發、乙○○兄弟乃合│
│    │                  │    │將此系爭山坡地委由劉德模賣予│
│    │                  │    │告訴人合計一百二十萬元，此可│
│    │                  │    │請江國樑代書作證，應證事項：│
│    │  │    │八十一年賴某兄弟才將此山坡地│
│    │                  │    │賣予劉德模，卻倒填日期為七十│
│    │                  │    │九年五月九日，因此顯然是此一│
│    │                  │    │犯罪集團詐欺勾串偽證。      │
└──┴─────────┴──┴──────────────┴─────
